【裁判字號】    95,易,374
【裁判日期】    950512
【裁判案由】    違反商標法
【裁判全文】
臺灣彰化地方法院刑事判決               95年度易字第374號
公  訴  人  臺灣彰化地方法院檢察署檢察官
被      告  甲○○
上列被告因違反商標法案件，經臺灣彰化地方法院檢察署檢察官
聲請簡易判決處刑（95年度偵字第1273號），本院員林簡易庭認
為不宜逕以簡易判決處刑，移由本院刑事庭改依通常程序審理，
本院認有刑事訴訟法第273條之1第1項之情形，裁定改由受命法
官獨任進行簡式審判程序審理，判決如下：
    主  文
甲○○連續明知未得商標權人同意，於同一商品，使用相同或近
似之註冊商標之商品意圖販賣而陳列，處有期徒刑參月，如易科
罰金，以參佰元折算壹日。扣案之仿冒商品拾捌件均沒收。
    事  實
一、甲○○明知如附件所示之商標圖樣，係經三麗鷗股份有限公
    司（下稱三麗鷗公司）於民國（下同）69年11月1日，依法
    向我國經濟部中央標準局（該局於民國88年1月26日改制為
    經濟部智慧財產局）申請註冊，取得商標專用權（商標註冊
    號數：第00000000號），指定使用於書包、手提箱袋、旅行
    袋、皮夾、皮包、背包、背囊等商品，商標專用期間延展至
    99年10月31日，現仍在商標專用期限內，且為相關大眾所共
    知之著名商標，於商標專用期間內享有禁止他人於相同或類
    似商品為相同或類似使用之排他性權利。復明知香港某不詳
    商店販售之背包、皮包、手提袋、書包等商品，均係未經三
    麗鷗公司同意或授權，卻分別與該公司所生產而使用有如附
    件所示商標圖樣之商品，屬於同類商品，且於各該同類商品
    使用相同或近似於該公司取得商標專用權之如附件所示之商
    標圖樣，屬仿冒品，惟仍因貪圖便宜而於不詳時間販入上開
    商品共18個，嗣自94年12月7日起至同年月9日止，竟基於意
    圖販賣以圖利之概括犯意，在彰化縣員林鎮○○路台鳳夜市
    內，將上開購得之仿冒背包、皮包、手提袋或書包等商品共
    18 個，連續以擺設路邊攤之方式陳列，供不特定人購買，
    並以每個背包、皮包、手提袋或書包120元之價格販售，惟
    並未售出。嗣於94年12月9日晚上9時，為警在前揭地點當場
    查獲，並扣得上開仿冒商品共18個。
二、案經彰化縣警察局員林分局報請臺灣彰化地方法院檢察署檢
    察官聲請簡易判決處刑。
    理  由
一、查檢察官聲請以簡易判決處刑之案件，經法院認為有刑事訴
    訟法第451條之1第4項但書之情形者，應適用通常程序審判
    之，同法第452條定有明文；又按除被告所犯為死刑、無期
    徒刑、最輕本刑為三年以上有期徒刑之罪或高等法院管轄第
    一審案件者外，於刑事訴訟法第273條第1項程序進行中，被
    告先就被訴事實為有罪之陳述時，審判長得告知被告簡式審
    判程序之旨，並聽取當事人、代理人、辯護人及輔佐人之意
    見後，裁定進行簡式審判程序；除簡式審判程序及簡易程序
    案件外，第一審應行合議審判，刑事訴訟法第273條之1第1
    項、第284條之1亦分別定有明文。查本件經本院員林簡易庭
    認有刑事訴訟法第451條之1第4項但書之情形，不得逕以簡
    易判決處刑，而由本院改依通常程序審理之，惟於本院依刑
    事訴訟法第273條第1項進行準備程序時，被告甲○○就被訴
    事實為有罪之陳述，且被告所犯係死刑、無期徒刑、最輕本
    刑為三年以上有期徒刑之罪或高等法院管轄第一審案件以外
    之罪，本院合議庭依前揭規定，經評議結果，裁定改由受命
    法官獨任行簡式審判程序，先予敘明。
二、上揭犯罪事實，業據被告甲○○迭於警詢、偵查中與本院行
    準備程序及審理時均坦承不諱，而如附件所示之商標圖樣，
    業經三麗鷗公司向前經濟部中央標準局註冊取得商標專用權
    ，指定使用於書包、手提箱袋、旅行袋、皮夾、皮包、背包
    、背囊等商品，現仍在商標專用期限內等情，亦有經濟部智
    慧財產局商標資料檢索服務查詢資料一份附卷足憑。又扣案
    之書包、皮包、背包、手提袋等商品共18個，經本院於審理
    程序當庭勘驗結果，其上均有相同或近似「Hello Kitty 」
    之頭型或半頭型、或「Hello Kitty」字樣，此有本院95年4
    月25日審理筆錄及勘驗照片在卷可稽，且上開扣案物品經鑑
    驗發現其產品品質粗糙、欠缺SANRIO之吊牌標示、授權標示
    、防仿冒標籤、商品條碼、使用說明，且價格相差懸殊等均
    與路易威登公司所生產之真品迥異，亦有三麗鷗代理人臺灣
    國際專利法律事務所劉進榮於94年12月15日所出具之鑑定報
    告書、三麗鷗公司出具之聲明書各1紙可按，堪認該等扣案
    商品確均係未經三麗鷗公司之同意或授權，而擅自於同一商
    品使用相同或近似於如附件所示商標圖樣之仿冒商品；再參
    以被告於警詢中亦自承其明知所販入之前揭商品確均係仿冒
    商標之商品，而以每個商品30元購入，並以高於其所購入價
    格每個商品120元之代價欲轉售他人圖利，惟尚未賣出，是
    被告確係基於轉賣圖利之目的而陳列販賣仿冒商品無訛。此
    外，復有查獲現場照片及扣案商品照片共10幀，及扣案之仿
    冒商品共18件可資佐證，被告之自白應與事實相符，洵堪採
    信。從而，本件事證已臻明確，被告上開犯行已堪認定。
三、核被告甲○○所為，係犯商標法第82條明知為仿冒商標商品
    意圖販賣而陳列罪。其先後多次意圖販賣而陳列仿冒商標商
    品之犯行，時間緊接，犯罪構成要件相同，顯係基於概括犯
    意為之，應依連續犯之規定論以一罪論，並依法加重其刑。
    爰審酌被告僅為圖一己之私利，販賣仿冒他人業已註冊之商
    標商品，無視於政府致力保障智慧財產權之努力及尊重他人
    無體財產權之精神，除影響真正商標權所表彰之品質及商譽
    ，更造成商標專用權人之重大損失，甚嚴重損害我國國際名
    譽，致生危害匪淺，惟考量其販賣期間非長、所販賣及查扣
    之仿冒商品數量非多、所得利益非鉅，暨其犯後坦承一切犯
    行，態度尚佳，暨其並僅於88年有賭博前科，素行尚佳、及
    其生活狀況、智識程度等一切情狀，量處如主文所示之刑，
    並諭知如易科罰金之折算標準。至扣案之仿冒商品共18 件
    ，係被告違反商標法第82條之罪所販賣之商品，均應依商標
    法第83條規定，併予宣告沒收。
據上論斷，應依刑事訴訟法第452條、第273條之1第1項、第299
條第1項前段、商標法第82條、第83條、刑法第11條、第56條、
第41條前段，罰金罰鍰提高標準條例第2條，判決如主文。
中    華    民    國    95    年    5     月    12    日
                  臺灣彰化地方法院刑事第二庭
                                法  官  黃齡玉
以上正本證明與原本無異。
如不服本判決，應於判決送達後10日內，向本院提出上訴狀（ 須
附繕本 ）。
中    華    民    國    95    年    5     月    12    日
                                書記官  施嘉玫
商標法第82條
明知為前條商品而販賣、意圖販賣而陳列、輸出或輸入者，處一
年以下有期徒刑、拘役或科或併科新臺幣5萬元以下罰金。
商標法第83條
犯前二條之罪所製造、販賣、陳列、輸出或輸入之商品，或所提
供於服務使用之物品或文書，不問屬於犯人與否，沒收之。


司法院資訊處製作；財團法人民間司法改革基金會備份。
